Inventaris van het archief van de Kamer van Koophandel Nederland (1887) 1993–2007 (2013)
Nationaal Archief, Den Haag
- Digitaal supplement, 4.; 2.06.185.1
  - Algemeen Directeuren Overleg, 2.06.185.1.3
    - 2013, 249ED
      - 2013-03-07, 249ED.3
        - Verslag, 249ED.3.2
          MV7041 besluitenlijst ADO 070313.pdf
          92 KB
      - 2013-04-09, 249ED.4
        - Agenda, 249ED.4.1
          MV7048 agenda ADO 090413.pdf
          87 KB
        - Verslag, 249ED.4.2
          MV7058 besluitenlijst ADO 090413.pdf
          95 KB
      - 2013-05-21, 249ED.5
        - Agenda, 249ED.5.1
          MV7072 agenda DIO 210513.pdf
        - Verslag, 249ED.5.2
          MV7080 besluitenlijst DIO 210513.pdf
      - 2013-06-11, 249ED.6
        - Agenda, 249ED.6.1
          MV7081 agenda DIO 110613.pdf
        - Verslag, 249ED.6.2
          MV7084 besluitenlijst DIO 110613.def.pdf
      - 2013-08-22, 249ED.7
        - Agenda, 249ED.7.1
          MV7097.Agenda DIO 22 augustus 2013.pdf
        - Verslag, 249ED.7.2
          MV7102 besluitenlijst DIO 220813.pdf
          88 KB
      - 2013-10-03, 249ED.8
        - Agenda, 249ED.8.1
          MV7108.Agenda DIO 3 oktober 2013.pdf
        - Verslag, 249ED.8.2
          MV7114.Besluitenlijst DIO 3okt13.pdf
          128 KB
      - 2013-11-05, 249ED.9
        - Agenda, 249ED.9.1
          MV7121.Agenda DIO 5 november 2013.pdf
        - Verslag, 249ED.9.2
          MV7122.Besluitenlijst DIO 5nov13.pdf
      - 2013-12-03, 249ED.10
        - Agenda, 249ED.10.1
          MV7130.Agenda DIO 3 december 2013.pdf
        - Verslag, 249ED.10.2
          MV7137.Besluitenlijst DIO 3dec13.pdf
          170 KB
  - Algemene Leden Vergadering, 2.06.185.1.4
    - 2010, 250ED
      - 2010-01-22, 250ED.1
        - Verslag, 250ED.1.1
          JH6354 afsprakenlijst ADO RvC Bestuur 220110.pdf
      - 2010-04-20, 250ED.2
        - Agenda, 250ED.2.1
          JH6411 agenda ALV 200410.pdf
          46 KB
        - Verslag, 250ED.2.2
          MV6427 verslag ALV 200410.pdf
      - 2010-10-26, 250ED.3
        - Agenda, 250ED.3.1
          JH6533 agenda ALV 261010.pdf
        - Verslag, 250ED.3.2
          MV6540 verslag ALV 261010.definitief.pdf
    - 2011, 251ED
      - 2011-04-19, 251ED.1
        - Agenda, 251ED.1.1
          JH6649 agenda ALV 190411.pdf
        - Verslag, 251ED.1.2
          JH6658 verslag ALV 190411.pdf
      - 2011-10-25, 251ED.2
        - Agenda, 251ED.2.1
          JH6764 agenda ALV 251011.pdf
        - Verslag, 251ED.2.2
          JH6877 verslag ALV 251011.con.pdf
    - 2012, 252ED
      - 2012-04-19, 252ED.1
        - Agenda, 252ED.1.1
          agenda ALV 19042012.pdf
        - Verslag, 252ED.1.2
          JH6891 verslag ALV 190412.pdf
      - 2012-10-16, 252ED.2
        - Agenda, 252ED.2.1
        - Verslag, 252ED.2.2
          JH6984 verslag ALV 161012.pdf
    - 2013, 253ED
      - 2013-04-16, 253ED.1
        - Agenda, 253ED.1.1
        - Verslag, 253ED.1.2
          MV7069 verslag ALV 160413.pdf
          12 KB
  - Begrotingen, 2.06.185.1.5
    - 2007, 254ED
      bijlage 4 210906 begr2007.pdf
      243 KB
      bijlage 4a 210906 begr 2007 bijlagen.pdf
      238 KB
    - (al fysiek overgedragen), 255ED
      Begroting 2011.pdf
      314 KB
      Voorwoord Begroting 2011.pdf
      27 KB
    - 2012, 256ED
      Begroting KvK NL 2012.pdf
      377 KB
    - 2013, 257ED
      BijlageBegroting 2013 .pdf
      422 KB
  - COEN Rapportages, 2.06.185.1.6
    - 2009, 258ED
      COEN Rapport Q1 09.doc
      452 KB
      COEN rapport Q2 09.pdf
      214 KB
      COEN rapport Q3 09.pdf
      432 KB
      COEN rapport Q4 09 nieuw.pdf
      336 KB
    - 2010, 259ED
      COEN rapport Q1 2010.pdf
      2 MB
      COEN rapport Q2 2010.pdf
      COEN rapport Q3 10.pdf
  - Commissie De Boer, 2.06.185.1.7
    - 2010, 260ED
      - 2010-01-18, 260ED.1
        - Agenda, 260ED.1.1
          JH6344 agenda cie De Boer 180110.pdf
        - Verslag, 260ED.1.2
          JH6350 verslag cie de boer 180110.pdf
          68 KB
  - Commissie Financiën en Kwaliteitszorg, 2.06.185.1.8
    - 2007, 261ED
      - 2007-02-05, 261ED.1
        - Verslag, 261ED.1.1
          verslag 05022008.pdf
      - 2007-09-03, 261ED.2
        - Agenda, 261ED.2.1
          AGENDA CIE fIN 03092007.doc
          182 KB
        - Verslag, 261ED.2.2
          Verslag 09-0302013.doc
          185 KB
      - 2007-10-16, 261ED.3
        - Agenda, 261ED.3.1
          AGENDA 16102007.doc
          183 KB
        - Verslag, 261ED.3.2
          verslag 16102007.doc
          192 KB
      - 2007-10-29, 261ED.4
        - Agenda, 261ED.4.1
          Uitnodiging (aanv) 29102007.pdf
      - 2007-11-15, 261ED.5
        - Agenda, 261ED.5.1
          Uitnodiging en Agenda Cie Fin 15112007.pdf
      - 2007-12-11, 261ED.6
        - Agenda, 261ED.6.1
          Uitnodiging extra vergadering.pdf
        - Verslag, 261ED.6.2
          Verslag12-11-1007.doc
          174 KB
    - 2008, 262ED
      - 2008-02-05, 262ED.1
        - Agenda, 262ED.1.1
          Agenda 05022008.doc
          178 KB
        - Verslag, 262ED.1.2
      - 2008-04-23, 262ED.2
        - Agenda, 262ED.2.1
          Agenda 23042008.doc
        - Verslag, 262ED.2.2
          verslag 23042008.pdf
          126 KB
      - 2008-05-21, 262ED.3
        - Agenda, 262ED.3.1
          Agenda 21052008.doc
          173 KB
        - Verslag, 262ED.3.2
          bijlage 1.doc
          230 KB
      - 2008-06-03, 262ED.4
        - Agenda, 262ED.4.1
          Agenda 03062008.doc
          176 KB
        - Verslag, 262ED.4.2
      - 2008-06-10, 262ED.5
        - Agenda, 262ED.5.1
          Agenda 10062008.doc
          172 KB
        - Verslag, 262ED.5.2
          226 KB
      - 2008-08-26, 262ED.6
        - Agenda, 262ED.6.1
          Agenda 26082008.doc
          180 KB
        - Verslag, 262ED.6.2
          verslag 260808.doc
          216 KB
      - 2008-09-30, 262ED.7
        - Agenda, 262ED.7.1
          Agenda 30092008.doc
          186 KB
        - Verslag, 262ED.7.2
          Bijlage 1.doc
          212 KB
      - 2008-11-02, 262ED.8
        - Agenda, 262ED.8.1
          Agenda 02122008.doc
          205 KB
        - Verslag, 262ED.8.2
          Verslag 02122008.doc
    - 2009, 263ED
      - 2009-01-15, 263ED.1
        - Agenda, 263ED.1.1
          Agenda 15012009.doc
          184 KB
        - Verslag, 263ED.1.2
          215 KB
      - 2009-02-03, 263ED.2
        - Agenda, 263ED.2.1
          Agenda 03022009.doc
        - Verslag, 263ED.2.2
          verslag03022009.doc
          220 KB
      - 2009-03-10, 263ED.3
        - Agenda, 263ED.3.1
          Agenda 10032009 .doc
        - Verslag, 263ED.3.2
          bijlage 1 (verslag).doc
          223 KB
      - 2009-04-15, 263ED.4
        - Agenda, 263ED.4.1
          Agenda 15042009.doc
          181 KB
        - Verslag, 263ED.4.2
          bijlage 1 (verslag15042009).doc
      - 2009-05-12, 263ED.5
        - Agenda, 263ED.5.1
          Agenda 12052009.doc
        - Verslag, 263ED.5.2
          bijlage 2 (verslag12052009).doc
      - 2009-06-09, 263ED.6
        - Agenda, 263ED.6.1
          Agenda 09062009.doc
        - Verslag, 263ED.6.2
          222 KB
      - 2009-06-30, 263ED.7
        - Agenda, 263ED.7.1
          Agenda 30062009.doc
        - Verslag, 263ED.7.2
      - 2009-08-35, 263ED.8
        - Agenda, 263ED.8.1
          Agenda 25082009.doc
          190 KB
        - Verslag, 263ED.8.2
          bijlage 1 (Verslag 25082009).doc
      - 2009-10-15, 263ED.9
        - Agenda, 263ED.9.1
          Agenda 15102009.doc
        - Verslag, 263ED.9.2
          250 KB
      - 2009-12-01, 263ED.10
        - Agenda, 263ED.10.1
          Agenda 01122009.doc
          188 KB
        - Verslag, 263ED.10.2
          247 KB
    - 2010, 264ED
      - 2010-02-02, 264ED.1
        - Agenda, 264ED.1.1
          Agenda 02022010.doc
        - Verslag, 264ED.1.2
          bijlage 1 verslag vergadering 02022010.doc
      - 2010-04-09, 264ED.2
        - Agenda, 264ED.2.1
          Agenda 09042010.doc
          199 KB
        - Verslag, 264ED.2.2
          bijlage 2 verslag vergadering 09042010.doc
          253 KB
      - 2010-05-11, 264ED.3
        - Agenda, 264ED.3.1
          Agenda 11052010.doc
          191 KB
        - Verslag, 264ED.3.2
          Bijlage 1 Verslag 11052010.doc
          235 KB
      - 2010-06-08, 264ED.4
        - Agenda, 264ED.4.1
          Agenda 8 juni 2010.doc
        - Verslag, 264ED.4.2
          257 KB
      - 2010-08-24, 264ED.5
        - Agenda, 264ED.5.1
          Agenda 24 augustus 2010.doc
          177 KB
        - Verslag, 264ED.5.2
          249 KB
      - 2010-09-28, 264ED.6
        - Agenda, 264ED.6.1
          Agenda 28 september 2010.doc
          107 KB
        - Verslag, 264ED.6.2
          Bijlage 1 verslag vergadering 28 sept 2010.doc
      - 2010-11-30, 264ED.7
        - Agenda, 264ED.7.1
          Agenda 30 november 2010.doc
        - Verslag, 264ED.7.2
          Bijlage 1 verslag vergadering 30 nov 2010.doc
          228 KB
    - 2011, 265ED
      - 2011-02-01, 265ED.1
        - Agenda, 265ED.1.1
          Agenda 1 februari 2011.doc
        - Verslag, 265ED.1.2
          Bijlage 1 Actielijst nav cie FIN _ KWZ .pdf
          21 KB
      - 2011-03-09, 265ED.2
        - Agenda, 265ED.2.1
          Agenda 9 maart 2011.doc
          91 KB
        - Verslag, 265ED.2.2
          Bijlage 1 Verslag vergadering 9 maart 2011.doc
          234 KB
      - 2011-04-05, 265ED.3
        - Agenda, 265ED.3.1
          Agenda 5 arpil 2011.doc
        - Verslag, 265ED.3.2
          Bijlage 1 Verslag vergadering 5 april 2011.doc
      - 2011-05-10, 265ED.4
        - Agenda, 265ED.4.1
          Agenda 10 mei 2011.doc
        - Verslag, 265ED.4.2
          actie en besluitenlijst cie Fin 10 mei.pdf
          Bijlage 1 Verslag vergadering 10 mei l 2011.doc
      - 2011-06-07, 265ED.5
        - Agenda, 265ED.5.1
          Agenda 7 juni 2011.doc
        - Verslag, 265ED.5.2
          Bijlage 1 Verslag vergadering 7 juni 2011.doc
      - 2011-06-20, 265ED.6
        - Agenda, 265ED.6.1
          Agenda 20 juni 2011.doc
        - Verslag, 265ED.6.2
          Actie besluitenlijst 20 juni 2011def.doc
          30 KB
          Bijlage 1 Verslag vergadering 20 juni 2011.doc
          209 KB
      - 2011-08-23, 265ED.7
        - Agenda, 265ED.7.1
          Agenda 23 augustus 2011.doc
        - Verslag, 265ED.7.2
          Bijlage 1 Verslag vergadering 23 augustusi 2011 def.doc
          224 KB
      - 2011-09-08, 265ED.8
        - Agenda, 265ED.8.1
          Agenda 8 september 2011.doc
          79 KB
        - Verslag, 265ED.8.2
          02 Verslag 8 september 2011 (Bijlage 1).doc
      - 2011-09-27, 265ED.9
        - Agenda, 265ED.9.1
          01 Agenda 27 september 2011.doc
        - Verslag, 265ED.9.2
          Bijlage 1 Verslag 27 september 2011.doc
      - 2011-11-29, 265ED.10
        - Agenda, 265ED.10.1
          01 Agenda 29 november 2011.doc
        - Verslag, 265ED.10.2
          Bijlage 1 ABL bijeenkomst 29-11-2011.doc
          124 KB
      - 2011-12-22, 265ED.11
        - Agenda, 265ED.11.1
          01 Agenda 22 december 2011.doc
        - Verslag, 265ED.11.2
          ABL bijeenkomst 22-12-2011.doc
    - 2012, 266ED
      - 2012-01-31, 266ED.1
        - Agenda, 266ED.1.1
          01 Agenda 31 januari 2012.doc
        - Verslag, 266ED.1.2
          ABL bijeenkomst 31-01-2012.pdf
      - 2012-03-06, 266ED.2
        - Agenda, 266ED.2.1
          01 Agenda 6 maart 2012.pdf
        - Verslag, 266ED.2.2
          ABL bijeenkomst 06-03-2012.pdf
      - 2012-04-03, 266ED.3
        - Agenda, 266ED.3.1
          Agenda 3 april 2012.pdf
        - Verslag, 266ED.3.2
          ABL bijeenkomst 03-04-2012.pdf
      - 2012-05-08, 266ED.4
        - Agenda, 266ED.4.1
          Agenda 8 mei 2012.pdf
        - Verslag, 266ED.4.2
          ABL bijeenkomst 08-05-2012.pdf
      - 2012-06-05, 266ED.5
        - Agenda, 266ED.5.1
          Agenda 5 juni 2012.pdf
        - Verslag, 266ED.5.2
          ABL bijeenkomst 05-06-2012.pdf
      - 2012-08-28, 266ED.6
        - Agenda, 266ED.6.1
          Agenda 28 augustus 2012.pdf
          33 KB
        - Verslag, 266ED.6.2
          ABL bijeenkomst 28-08-2012.pdf
      - 2012-09-27, 266ED.7
        - Agenda, 266ED.7.1
          Agenda 27 september 2012.pdf
        - Verslag, 266ED.7.2
          ABL bijeenkomst 27-09-2012.pdf
      - 2012-10-23, 266ED.8
        - Agenda, 266ED.8.1
          Agenda 23 oktober 2012.pdf
      - 2012-11-27, 266ED.9
        - Agenda, 266ED.9.1
          Agenda 27 november 2012.pdf
          100 KB
        - Verslag, 266ED.9.2
          ABL bijeenkomst 27-11-2012.pdf
      - 2012-12-20, 266ED.10
        - Agenda, 266ED.10.1
          Agenda 20 december 2012.pdf
        - Verslag, 266ED.10.2
          ABL bijeenkomst 20-12-2012.pdf
    - 2013, 267ED
      - 2013-01-29, 267ED.1
        - Agenda, 267ED.1.1
          Agenda 29 januari 2013.pdf
        - Verslag, 267ED.1.2
          Actielijst bijeenkomst 29-01-2013.pdf
          Besluitenlijst tm 29-01-2013.pdf
      - 2013-03-05, 267ED.2
        - Agenda, 267ED.2.1
          Agenda 5 maart 2013.pdf
          98 KB
        - Verslag, 267ED.2.2
          Actielijst bijeenkomst 05-03-2013.pdf
      - 2013-04-22, 267ED.3
        - Agenda, 267ED.3.1
          Agenda 22 april 2013.pdf
        - Verslag, 267ED.3.2
          Actielijst bijeenkomst 22-04-2013.pdf
          75 KB
          Besluitenlijst tm 22-04-2013.pdf
      - 2013-05-14, 267ED.4
        - Agenda, 267ED.4.1
          Agenda 14 mei 2013.pdf
        - Verslag, 267ED.4.2
          Actielijst bijeenkomst 14-05-2013.pdf
          Besluitenlijst tm 14-05-2013.pdf
      - 2013-07-02, 267ED.5
        - Agenda, 267ED.5.1
          Agenda 2 juli 2013.pdf
        - Verslag, 267ED.5.2
          Actielijst bijeenkomst 02-07-2013.pdf
          Besluitenlijst tm 02-07-2013.pdf
      - 2013-09-24, 267ED.6
        - Agenda, 267ED.6.1
          Agenda 24 september 2013.pdf
          979 KB
        - Verslag, 267ED.6.2
          Actielijst bijeenkomst 24-09-2013.pdf
      - 2013-11-26, 267ED.7
        - Agenda, 267ED.7.1
          Agenda 26 november 2013.pdf
          24 KB
        - Verslag, 267ED.7.2
          _ Commissie Financiën_ afronding.pdf
  - Commissie Handelsregister, 2.06.185.1.9
    - 2009, 268ED
      - 2009-01-15, 268ED.1
        - Agenda, 268ED.1.1
          Agenda cie hr 15 januari 2009.doc
          169 KB
        - Verslag, 268ED.1.2
          Actie, besluitenlijst cie hr 15 jan 2009.doc
      - 2009-02-12, 268ED.2
        - Agenda, 268ED.2.1
          Agenda cie hr 12 febr 2009.doc
        - Verslag, 268ED.2.2
          Actie, besluitenlijst cie hr 12 feb 2009.doc
      - 2009-03-19, 268ED.3
        - Agenda, 268ED.3.1
          Agenda cie hr 19 maart 2009 .doc
        - Verslag, 268ED.3.2
          Actie, besluitenlijst cie hr 19 maart 2009.doc
          201 KB
      - 2009-04-23, 268ED.4
        - Agenda, 268ED.4.1
          Agenda cie hr 23 april 2009.doc
          171 KB
        - Verslag, 268ED.4.2
          Actie, besluitenlijst cie hr 23 april 2009.doc
          197 KB
      - 2009-05-19, 268ED.5
        - Agenda, 268ED.5.1
          Agenda cie hr 19 mei 2009.doc
          175 KB
        - Verslag, 268ED.5.2
          Actie, besluitenlijst cie hr 19 mei 2009.doc
          203 KB
      - 2009-06-18, 268ED.6
        - Verslag, 268ED.6.1
          Actie, besluitenlijst cie hr 18 juni 2009.doc
      - 2009-07-16, 268ED.7
        - Agenda, 268ED.7.1
          Agenda cie hr 16 juli.doc
        - Verslag, 268ED.7.2
          - Verslag, 268ED.7.2.1
            Actie, besluitenlijst cie hr 16 juli 2009.doc
            207 KB
      - 2009-09-10, 268ED.8
        - Agenda, 268ED.8.1
          Agenda cie hr 10 sept 2009.doc
        - Verslag, 268ED.8.2
          Actie, besluitenlijst cie hr 10 sept 2009.doc
      - 2009-10-15, 268ED.9
        - Verslag, 268ED.9.1
          Actie, besluitenlijst cie hr 15 okt 2009.doc
          200 KB
      - 2009-11-12, 268ED.10
        - Agenda, 268ED.10.1
          Agenda cie hr 12 nov 2009.doc
        - Verslag, 268ED.10.2
          Actie, besluitenlijst cie hr 12 nov 2009.doc
      - 2009-12-10, 268ED.11
        - Agenda, 268ED.11.1
          Agenda cie hr 10 december 2009.doc
        - Verslag, 268ED.11.2
          Actie, besluitenlijst cie hr 10 dec 2009.doc
    - 2010, 269ED
      - 2010-02-11, 269ED.1
        - Agenda, 269ED.1.1
          Agenda cie hr 11 februari 2010.doc
        - Verslag, 269ED.1.2
          Actie, besluitenlijst cie hr 11 febr 2010.doc
          202 KB
      - 2010-03-18, 269ED.2
        - Agenda, 269ED.2.1
          Agenda cie hr 18 maart 2010.doc
        - Verslag, 269ED.2.2
          Actie, besluitenlijst cie hr 18 maart 2010.doc
          204 KB
      - 2010-04-22, 269ED.3
        - Agenda, 269ED.3.1
          Agenda cie hr 22 april 2010.doc
        - Verslag, 269ED.3.2
          Actie, besluitenlijst cie hr 22 april 2010.doc
      - 2010-06-17, 269ED.4
        - Agenda, 269ED.4.1
          Agenda cie hr 17 juni 2010.doc
        - Verslag, 269ED.4.2
          Actie, besluitenlijst cie hr 17 juni 2010.doc
      - 2010-07-15, 269ED.5
        - Agenda, 269ED.5.1
          Agenda cie hr 15 juli 2010.doc
        - Verslag, 269ED.5.2
          Actie, besluitenlijst cie hr 15 juli 2010.doc
      - 2010-09-09, 269ED.6
        - Agenda, 269ED.6.1
          Agenda cie hr 9 september 2010.doc
        - Verslag, 269ED.6.2
          Actie, besluitenlijst cie hr 9 sept 2010.doc
      - 2010-11-11, 269ED.7
        - Agenda, 269ED.7.1
          Agenda cie hr 11 november.doc
          104 KB
        - Verslag, 269ED.7.2
          Actie, besluitenlijst cie hr 11 nov 2010.doc
      - 2010-12-09, 269ED.8
        - Agenda, 269ED.8.1
          Agenda cie hr 9 december.doc
        - Verslag, 269ED.8.2
          Actie, besluitenlijst cie hr 9 dec 2010.doc
    - 2011, 270ED
      - 2011-02-10, 270ED.1
        - Agenda, 270ED.1.1
          Agenda cie hr 10 februari.doc
        - Verslag, 270ED.1.2
          Actie, besluitenlijst cie hr 10 feb 2011.doc
          120 KB
      - 2011-03-17, 270ED.2
        - Agenda, 270ED.2.1
          Agenda cie hr 17 maart 2011.doc
          108 KB
        - Verslag, 270ED.2.2
          Actie, besluitenlijst cie hr 17 mrt 2011.doc
      - 2011-04-21, 270ED.3
        - Agenda, 270ED.3.1
          Agenda Cie HR 21-04-2011.pdf
          35 KB
        - Verslag, 270ED.3.2
          Actie besluitenlijst Cie HR 21 april 2011.pdf
      - 2011-06-16, 270ED.4
        - Agenda, 270ED.4.1
          Agenda CIE HR 16 juni.pdf
        - Verslag, 270ED.4.2
          Actie besluitenlijst Cie HR 16 juni 2011.pdf
      - 2011-08-11, 270ED.5
        - Agenda, 270ED.5.1
          Agenda Cie HR 11 augustus 2011.pdf
        - Verslag, 270ED.5.2
          Actie besluitenlijst Cie HR 11 augustus 2011.pdf
      - 2011-09-08, 270ED.6
        - Agenda, 270ED.6.1
          Agenda cie hr 8 september 2011.pdf
        - Verslag, 270ED.6.2
          Actie besluitenlijst Cie HR 8 september 2011.pdf
      - 2011-10-13, 270ED.7
        - Agenda, 270ED.7.1
          Agenda cie hr 13 oktober 2011.pdf
        - Verslag, 270ED.7.2
          Actie besluitenlijst Cie HR 13 oktober 2011.pdf
      - 2011-12-08, 270ED.8
        - Agenda, 270ED.8.1
          Agenda cie hr 8 december 2011.pdf
        - Verslag, 270ED.8.2
          Actie besluitenlijst Cie HR 8 december 2011.pdf
    - 2012, 271ED
      - 2012-01-12, 271ED.1
        - Agenda, 271ED.1.1
          Agenda cie hr 12 januari 2012.pdf
        - Verslag, 271ED.1.2
          Actie besluitenlijst Cie HR 12 januari 2012.pdf
      - 2012-02-07, 271ED.2
        - Agenda, 271ED.2.1
          Agenda Cie HR 7 februari 2012.pdf
          36 KB
        - Verslag, 271ED.2.2
          Actie besluitenlijst Cie HR 7 februari 2012.pdf
      - 2012-03-15, 271ED.3
        - Agenda, 271ED.3.1
          Agenda cie hr 15 maart 2012 v02.pdf
        - Verslag, 271ED.3.2
          Actie besluitenlijst Cie HR 15 maart 2012.pdf
      - 2012-04-26, 271ED.4
        - Agenda, 271ED.4.1
          Agenda cie hr 26 april 2012.pdf
        - Verslag, 271ED.4.2
          JLE0058928 Actie besluitenlijst cie HR 260412.pdf
      - 2012-05-24, 271ED.5
        - Agenda, 271ED.5.1
          Agenda cie hr 24 mei 2012.pdf
        - Verslag, 271ED.5.2
          Actie besluitenlijst Cie HR 24 mei 2012.pdf
      - 2012-07-12, 271ED.6
        - Agenda, 271ED.6.1
          Agenda cie hr 12 juli 2012.pdf
        - Verslag, 271ED.6.2
          Actie besluitenlijst Cie HR 12 juli 2012.pdf
      - 2012-09-06, 271ED.7
        - Agenda, 271ED.7.1
          Agenda Cie HR 6 september 2012.pdf
        - Verslag, 271ED.7.2
          Actie besluitenlijst Cie HR 6 september 2012.pdf
      - 2012-11-08, 271ED.8
        - Agenda, 271ED.8.1
          Agenda Cie HR 8 november 2012.pdf
        - Verslag, 271ED.8.2
          Actie besluitenlijst Cie HR 8 november 2012.pdf
          117 KB
    - 2013, 272ED
      - 2013-02-07, 272ED.1
        - Agenda, 272ED.1.1
          Agenda Cie HR 7 februari 2013.pdf
        - Verslag, 272ED.1.2
          Actie besluitenlijst Cie HR 7 2 2013.pdf
          110 KB
      - 2013-03-14, 272ED.2
        - Agenda, 272ED.2.1
          Agenda Cie HR 14 maart 2013 v02.pdf
          136 KB
        - Verslag, 272ED.2.2
          Actie besluitenlijst Cie HR 14 3 2013.pdf
          114 KB
      - 2013-04-18, 272ED.3
        - Agenda, 272ED.3.1
          Agenda cie hr 18 april 2013.pdf
          14 KB
        - Verslag, 272ED.3.2
          Actie besluitenlijst Cie HR 18 4 2013.pdf
      - 2013-06-13, 272ED.4
        - Agenda, 272ED.4.1
          Agenda Cie HR 13 juni 2013 v02.pdf
        - Verslag, 272ED.4.2
          Actie besluitenlijst Cie HR 13 6 2013.pdf
      - 2013-10-07, 272ED.5
        - Agenda, 272ED.5.1
          Agenda cie hr 7 oktober 2013.pdf
          130 KB
  - Commissie ICT en Pakketstandaardisatie, 2.06.185.1.10
    - 2007, 273ED
      - 2007-12-21, 273ED.1
        - Agenda, 273ED.1.1
          20071221- Agenda.doc
          153 KB
        - Verslag, 273ED.1.2
          20071221- Verslag v1.0.doc
    - 2008, 274ED
      - 2008-01-08, 274ED.1
        - Agenda, 274ED.1.1
          20080108- Agenda.doc
          159 KB
        - Verslag, 274ED.1.2
          20080108- Verslag v1.0.doc
          189 KB
      - 2008-03-04, 274ED.2
        - Agenda, 274ED.2.1
          20080304- Agenda.doc
        - Verslag, 274ED.2.2
          20080522 - Verslag v0.2 definitief.doc
      - 2008-05-22, 274ED.3
        - Agenda, 274ED.3.1
          20080522 - Agenda.doc
          160 KB
        - Verslag, 274ED.3.2
          20080522 - Verslag v1.0.doc
          208 KB
      - 2008-06-09, 274ED.4
        - Agenda, 274ED.4.1
          20080609 - Agenda.doc
        - Verslag, 274ED.4.2
          20080609 - Verslag v1.0.doc
          165 KB
      - 2008-07-01, 274ED.5
        - Agenda, 274ED.5.1
          20080701 - Agenda.doc
          161 KB
        - Verslag, 274ED.5.2
          20080701 - Verslag v1.0.doc
          227 KB
      - 2008-09-02, 274ED.6
        - Agenda, 274ED.6.1
          20080902 - Agenda.doc
        - Verslag, 274ED.6.2
          20080902 - Verslag v1.0.doc
      - 2008-10-21, 274ED.7
        - Agenda, 274ED.7.1
          20081021 - Agenda.doc
        - Verslag, 274ED.7.2
          20081021 - Verslag v1.0.doc
      - 2008-11-11, 274ED.8
        - Agenda, 274ED.8.1
          20081111 - Agenda.doc
        - Verslag, 274ED.8.2
          20081111 - Verslag v1.0.doc
    - 2009, 275ED
      - 2009-01-27, 275ED.1
        - Agenda, 275ED.1.1
          20090127 - Agenda.doc
        - Verslag, 275ED.1.2
          20090127 - Verslag v1.0.doc
          240 KB
      - 2009-04-02, 275ED.2
        - Agenda, 275ED.2.1
          20090402 - Agenda.doc
        - Verslag, 275ED.2.2
          20090402 - Verslag v1.0.doc
          251 KB
      - 2009-04-23, 275ED.3
        - Agenda, 275ED.3.1
          20090423 - Agenda.doc
          163 KB